Inventaris van het archief van de familie Van Goens, 1619-1872
Nationaal Archief, Den Haag
- Stukken betreffende Petrus Marius van Goens (1798-1868), VIII
  - Kinderversje voor mevr. Van Goens-Merens en een brief aan haar van haar zuster Cattau., 1839 juni 6 en 1846 juli 9; 80; 2 stukken
  - Brieven van zijn broer Juste Theodore Jean van Goens., 1817 mei 8 - 1843 oktober 12; 81; 1 pak
  - Brieven over de ziekte, het overlijden en de nalatenschap van zijn broer Juste Theodore Jean van Goens., 1843 november 20 - 1844 december 17; 82; 1 omslag
  - Brieven van zijn neef J.Th.J. van Goens en aan zijn oom ds. Jan Willem van Goens., 1815 september 24 - 1817 mei 13; 83; 1 omslag
  - Brieven van Sara Phillippina Johanna Castelijns-Van Goens en briefwisseling over haar nalatenschap., 1822 december 11 - 1832 september 13; 84; 1 omslag
  - Stellingen ter verkrijging van de graad van doctor in de rechten van mr. Rijklof van Goens en een brief van hem aan boord van de Asia ter vertrek naar Nederlands-Indië aan zijn ouders., 1853 januari 21 en 1854 november 8; 85; 1 deel en 1 stuk
  - Stellingen ter verkrijging van de graad van doctor in de rechten van mr. Jan Wilhelm van Goens., 1866 juni 30; 86; 1 deeltje
  - Dissertatie van zijn halfbroer Franciscus Cornelius Joannes van Goens, "De Aurelio Augustino apologeta", Leiden 1838 april 26, en een brief van deze., 1846 juli 2; 87; 1 deel en 1 stuk
  - Briefwisseling met zijn neven P.M. Brutel de la Rivière en D.T. van Alphen over de familiegeschiedenis., 1847 januari - 1858 april; 88; 1 omslag
  - Brieven van Petrus Marius van Goens over de familie Ouderaan-Hummel te Raalte., 1846 maart - 1851 december; 89; 5 stuks
  - Stukken betreffende de graven van de familie Van Goens in de Kloosterkerk en de Jacobskerk te 's-Gravenhage en elders., 1833 april en 1866; 90; 1 omslag
  - Conclusies als procureur-generaal bij het Hof in Overijssel genomen in civiele procedures., 1839 april - 1865 maart; 91; (uitgescheurde bladen) 1 pak
  - Exemplaren van de Nederlandse Staatscourant, de Gazette des Tribunaux en Overijsselse bladen, de laatsten o.m. betreffende het proces tegen de uitgever K. van Hulst en tegen de weduwe Pruimers-Van Dedem., 1829, 1833 en 1838-1864; 92; 1 pak
  - "Adversaria literaria". Aantekeningen omtrent personen en zaken uit literatuur en pers. Met index., 1826-1864; 93-94; 2 delen
    - deel LV D 1826 - 1836, 93
    - deel LV E 1836 mei - 1854 oktober, 94
  - Losse aantekeningen omtrent zaken en personen uit literatuur en pers., 19e eeuw; 95; 1 pak
  - Gedichten, gedrukte en geschreven, verzamel, afgeschreven of gemaakt door Petrus Marius van Goens., 1777-1863; 96; 1 pak
  - Aantekeningen omtrent het binnen- en buitenlandse politiek gebeuren., 1848-1857; 97; 1 omslag
  - Aantekeningen omtrent artikelen in De Nederlander, Het Goudsch Kronijkske, De Waakzaamheid en andere bladen betreffende het herstel van de bisschoppelijke hierarchie., 1853 juli - november; 98; 1 omslag
  - Akte van benoeming van Cornelia Titia van Goens-Merens tot provisioneel bewindvoerder van de belangen van haar echtgenoot mr. Petrus Marius van Goens., 1867 maart 16; 99; 1 katern
  - Testament en andere stukken betreffende het overlijden en de nalatenschap van mr. Petrus Marius van Goens., 1841 november, 1865 juli en 1860 mei - 1869 maart; 100; 1 omslag
  - Testament en andere stukken betreffende het overlijden en de nalatenschap van Cornelia Titia van Goens-Merens., 1862 november, 1871 november - 1872 maart; 101; 1 omslag
- Diversen, IX
  - Fragment Latijns evangeliecommentaar. Gedrukt., (Begin 15de eeuw); 102; 1 blad
  - Akte van overdracht van een stuk land aan de Heerenweg in Hillegom door de ervan van Jan Rode aan mr. Jan Six, heer van Hillegom., 1738 maart 19; 103; 1 charter
  - Dispensatie van de Staten van Holland in huwelijks-beletselen voor Abraham Wolff te Hoorn en Schoontje Josef te Enkhuizen., 1794 september 12; 104; 1 perkamenten katern
  - Feestprogramma bij gelegenheid van de opening van de Nederlandsche Centraal Spoorweg Utrecht-Zwolle., 1863 juli 16; 105; 1 blad